【裁判字號】    98,訴,303
【裁判日期】    980408
【裁判案由】    毒品危害防制條例
【裁判全文】
臺灣臺北地方法院刑事判決               98年度訴字第303號
公  訴  人  臺灣臺北地方法院檢察署檢察官
被      告  甲○○
上列被告因違反毒品危害防制條例案件，經檢察官提起公訴（九
十八年度毒偵字第二八五號），被告於準備程序中為有罪之陳述
，經本院合議庭裁定改由受命法官獨任進行簡式審判程序，判決
如下：
    主  文
甲○○施用第一級毒品，累犯，處有期徒刑壹年貳月，扣案之注
射針筒壹支沒收；又施用第二級毒品，累犯，處有期徒刑捌月。
應執行有期徒刑壹年捌月，扣案之注射針筒壹支沒收。
    事  實
一、甲○○(一)於民國九十一年間因施用毒品案件，經本院以九十
    一年度毒聲字第一二八一號裁定送觀察、勒戒，因認無繼續
    施用毒品之傾向，於九十一年七月十二日執行完畢釋放，並
    經臺灣臺北地方法院檢察署檢察官以九十一年度毒偵字第一
    二○一號為不起訴處分確定；(二)九十二年間再因施用毒品案
    件，經本院以九十二年度毒聲字第七九二號裁定送觀察、勒
    戒，因有繼續施用毒品之傾向，再經本院以九十二年度毒聲
    字第一二二五號裁定施以強制戒治，於九十三年一月九日釋
    放，同案經本院以九十二年度易字第一四五四號判決判處有
    期徒刑四月確定；(三)九十三年間又因施用毒品案件，經本院
    以九十三年度訴字第六號判決判處有期徒刑七月，並由臺灣
    高等法院以九十三年度上訴字第六四三號判決駁回上訴確定
    ，於九十四年二月二日因縮刑期滿執行完畢；(四)九十四年間
    又因施用毒品案件，經本院以九十四年度訴字第一○七七號
    判決分別判處有期徒刑九月、五月，並定應執行刑為有期徒
    刑一年，嗣於九十五年一月十六日確定；(五)復因施用第一級
    毒品、第二級毒品及轉讓第一級毒品案件，經本院及臺灣高
    等法院分別以九十五年度訴字第八二二號、九十六年度上訴
    字第九六五號判決判處有期徒刑一年、六月及九月，因符合
    中華民國九十六年罪犯減刑條例規定，分別經本院及臺灣高
    等法院以九十六年度聲減字第六三四號、九十六年度聲減字
    第四六○一號裁定後，減為有期徒刑六月、三月及四月又十
    五日，應執行有期徒刑十一月又十五日確定，上開(四)、(五)案
    件接續執行，於九十七年二月十五日縮短刑期假釋出監，九
    十七年二月二十二日假釋期滿未經撤銷假釋視為執行完畢。
二、甲○○詎猶不知悔改，分別基於施用第一級毒品海洛因及第
    二級毒品安非他命之犯意，先於九十八年一月六日，在臺北
    市○○區○○路三段二三二巷十五號二樓住處內，以將安非
    他命置於鋁箔紙上，以燒烤加熱吸食煙霧方式，施用第二級
    毒品安非他命一次，復於九十八年一月七日晚間九時許，在
    其上開住處廁所內，以將海洛因溶於水內放入針筒注射方式
    ，施用第一級毒品海洛因一次。嗣於九十八年一月八日凌晨
    零時許，駕車行經臺北市○○區○○路一段二○一號前，因
    形跡可疑，遭警攔檢盤查時，當場扣得其所有供施用海洛因
    所用之注射針筒一支，並採集其尿液送請臺灣尖端先進生技
    醫藥股份有限公司檢驗，因認同時呈鴉片類及安非他命類藥
    物之陽性反應，而查悉上情。
三、案經臺北市政府警察局文山第一分局報告臺灣臺北地方法院
    檢察署檢察官偵查起訴。
    理  由
一、本件被告所犯非死刑、無期徒刑、最輕本刑為三年以上有期
    徒刑之罪，或高等法院管轄第一審之案件，被告於本院準備
    程序中，就被訴事實為有罪之陳述，經告以簡式審判程序之
    旨，並聽取檢察官及被告之意見後，本院裁定進行簡式審判
    程序，是本件之證據調查，依刑事訴訟法第二百七十三條之
    二規定，不受同法第一百五十九條第一項、第一百六十一條
    之二、第一百六十一條之三、第一百六十三條之一及第一百
    六十四條至第一百七十條規定之限制，合先敘明。
二、上揭事實，業據被告甲○○於本院審理中自白不諱，被告為
    警採集其尿液檢體（編號：○二七一二七）送請臺灣尖端先
    進生技醫藥股份有限公司檢驗，認同時呈鴉片類（嗎啡、可
    待因）及安非他命類（安非他命、甲基安非他命）藥物之陽
    性反應，有臺灣尖端先進生技醫藥股份有限公司出具之濫用
    藥物尿液檢驗報告在卷可稽，並有注射針筒一支扣案可佐，
    足認被告自白於上開時、地，分別施用第一級毒品海洛因及
    第二級毒品安非他命乙節，確與事實相符，堪以採信。又被
    告有如事實欄一所載之毒品前科，此有臺灣高等法院被告前
    案紀錄表在卷可查，是被告於前所實施之觀察勒戒執行完畢
    後五年內再犯上述施用第二級毒品罪，本件事證明確，被告
    犯行已堪認定，應予依法論科。
三、核被告所為，係犯毒品危害防制條例第十條第一項之施用第
    一級毒品罪及同條例第十條第二項之施用第二級毒品罪。其
    施用前非法持有第一級及第二級毒品之低度行為，均已為施
    用之高度行為所吸收，不另論罪。被告所犯各罪，犯意各別
    ，行為不同，應予分論併罰。查被告有如事實欄一之部分所
    載之犯罪科刑執行情形，有臺灣高等法院被告前案紀錄表一
    份在卷可稽，其前受有期徒刑執行完畢，於五年以內故意再
    犯本件有期徒刑以上之罪，為累犯，應依刑法第四十七條第
    一項之規定加重其刑。爰審酌被告前已因施用毒品令入勒戒
    處所觀察、勒戒，猶不能斷絕毒癮而一再施用，顯見其自制
    力薄弱，惟其施用毒品僅屬自殘行為，對於他人之法益尚無
    直接之侵害，及其犯後坦承犯行，態度尚稱良好等一切情狀
    ，分別量處如主文所示之刑，並定其應執行刑。
四、扣案之注射針筒一支係被告所有，供本件犯罪所用之物，惟
    尚可供其他用途使用，並非專供施用毒品之器具，應依刑法
    第三十八條第一項第二款之規定，宣告沒收。
據上論斷，應依刑事訴訟法第二百七十三條之一第一項、第二百
九十九條第一項前段，毒品危害防制條例第十條第一項、第二項
，刑法第十一條前段、第四十七條第一項、第五十一條第五款、
第三十八條第一項第二款，判決如主文。
本案經檢察官王育珍到庭執行職務
中    華    民    國    98    年    4     月    8     日
                  刑事第九庭    法  官  徐淑芬
上正本證明與原本無異。
如不服本判決應於收受送達後十日內向本院提出上訴書狀，並應
敘述具體理由；其未敘述上訴理由者，應於上訴期間屆滿後二十
日內向本院補提理由書（均須按他造當事人之人數附繕本）「切
勿逕送上級法院」。
                                書記官  呂慧娟
中    華    民    國    98    年    4     月    8     日
附錄本案論罪科刑法條全文：
毒品危害防制條例第十條
施用第一級毒品者，處六月以上五年以下有期徒刑。
施用第二級毒品者，處三年以下有期徒刑。


司法院資訊處製作；財團法人民間司法改革基金會備份。
